## Alvaro Gonzalo Perez Diaz Celular (09) 88433764

perezdiazalvaro@gmail.com

Mi interés es desarrollarme en una empresa en la que pueda aplicar, ampliar y potenciar los conocimientos y competencias adquiridas en mi carrera y experiencia laboral. Me considero pro-activo, innovador, responsable, puntual, me gusta el trabajo en equipo y tengo capacidad de realizar mis funciones bajo presión, me adapto muy rápido.

FORMACIÓN ACADÉMICA

2016-2019 DUOC UC SAN JOAQUÍN

Técnico en electricidad y automatización industrial

(Estudio Incompleto)

2012-2015 Escuela particular Claudio Matte

Enseñanza media humanista-científica completa

2004- 2011 Escuela Básica Claudio Matte

Enseñanza Básica completa

**EXPERIENCIA LABORAL** 

2018- 2021 DNK WATER SPA

07/2018 - 10/2021 "3 años"

Ripley Store Ltda "Vendedor"

2017- 2018 11/2017 - 02/2018 "4 meses"

Empresa de servicios Transitorios Logos. "PROMOTOR"

2017 01/2017 - 03/2017 "3 meses"

2015 -2016 Zara Chile S.A. "Dependiente"

12/2015 - 03/2016 "3 meses"

## **ANTECEDENTES PERSONALES**

RUT 19.500.072-7 Fecha de Nacimiento Abril 30 de 1997

Estado Civil Soltero Nacionalidad Chileno

Dirección Juan planas 6082, San Joaquin - Santiago